臺灣板橋地方法院民事裁定　　　　　　 100年度小上字第72號
上　訴　人　劉武雄
被上訴人　　張世嫺
上列當事人間請求侵權行為損害賠償事件，上訴人對於中華民國
100年6月30日本院三重簡易庭99年度重小字第2332號第一審判決
提起上訴，本院裁定如下：
    主  文
上訴駁回。
第二審訴訟費用新臺幣壹仟伍佰元由上訴人負擔。
    理  由
一、上訴意旨略以：
  (一)原審以解釋台灣板橋地方法院99年度簡上字第284號事件並
    非屬三重簡易庭管轄，惟查上訴人居所係在台灣台中地方法
    院轄區，又事實發生行為地亦在台灣板橋地方法院院內，非
    為三重簡易庭之管轄範圍，原審認事用法有所違誤。
  (二)本件係被上訴人與張登翔等2人共同提起之訴訟，參以渠等
    於99年11月18日所提「民事訴訟起訴狀」繕本內容，經上訴
    人遍翻原起訴狀卷內，並查無原審認定之事實，是以上開案
    件原審並非以事實一切證據資料為判斷標準，原審拘泥文字
    致失真意，與事實有所出入？原審疑有公務人員登載不實之
    行為。
  (三)上訴人居住所係於台中市○○路○段29號9樓之1，戶籍地亦
    在台中市○○路○段29號9樓之3，上訴人自始自終並未收受
    任何有關被上訴人所提訴之追加聲明之繕本，原審竟濫用職
    權，篡改原案內容，故本件不論發生行為地或上訴人居住所
    地，均非在三重簡易庭管轄區域，原審判決理由實與法不合
    ，顯適法有誤。依上證據，均可顯原審認定事實有違背法令
    ，亦顯有理由不備之失，併聲明請求原判決廢棄，駁回被上
    訴人在第一審之訴等語。
二、按對於小額程序第一審判決之上訴，非以其違背法令為理由
    ，不得為之，民事訴訟法第436 條之24第2 項定有明文；又
    前開上訴，其上訴狀內應記載上訴理由，並表明原判決所違
    背之法令及其具體內容，以及依訴訟資料可認為原判決有違
    背法令之具體事實，同法第436 條之25亦定有明文。是當事
    人以小額訴訟程序之第一審判決違背法令為理由提起上訴時
    ，就原判決如何不適用法規或適用法規不當，其上訴狀或理
    由書應有具體之指摘，並揭示該法規之條項或其內容，若係
    成文法以外之法則，應揭示該法則之旨趣，倘為司法院解釋
    或最高法院之判例，則應揭示該判解之字號或其內容，如依
    民事訴訟法第469 條第1 款至第5 款所列各款事由提起上訴
    者，其上訴狀或理由書應揭示合於該條款之事實；若小額訴
    訟程序上訴人之上訴狀或理由書未依上述方法為表明者，即
    難認已對原判決之違背法令有具體之指摘，其上訴自難認為
    合法。
三、本件上訴人係對於小額訴訟程序之第一審判決提起上訴，就
    其上訴意旨所陳，原審判決已詳細說明認定事實與得心證之
    依據，且核其上訴理由，並未表明該判決所違背法令之具體
    內容暨依訴訟資料合於該違背法令之具體事實，同時揭示該
    違背法令之條項或其內容，自難認其已合法表明上訴理由。
    揆諸首開說明，自不得謂已合法表明上訴理由。從而本件上
    訴，難認為合法，應予駁回。
三、本件第二審訴訟費用應依民事訴訟法第436 條之32第1 項準
    用第436 條之19條第1 項規定，確定其數額為1500元，應由
    上訴人負擔。
四、依民事訴訟法第436 條之32第2 項、第444 條第1 項前段、
    第95條、第78條、第436 條之32第1 項、第436 條之19第1
    項，裁定如主文。
中    華    民    國    100    年    8    月    22    日
                  民事第三庭    審判長法  官  陳財旺
                                      法  官  邱靜琪
                                      法  官  張紫能
以上正本係照原本作成
本裁定不得抗告
中    華    民    國    100    年    8    月    22    日
                                      書記官  蔡佳容